【裁判字號】    97,審訴,2448
【裁判日期】    971031
【裁判案由】    毒品危害防制條例
【裁判全文】
臺灣桃園地方法院刑事判決            97年度審訴字第2448號
公  訴  人  臺灣桃園地方法院檢察署檢察官
被      告  甲○○
指定辯護人  本院公設辯護人  林銘宏
上列被告因違反毒品危害防制條例案件，經檢察官提起公訴（97
年度毒偵字第3454號），嗣於本院準備程序進行中，被告就被訴
事實為有罪之陳述，經本院告知簡式審判程序意旨，並聽取公訴
人、被告之意見後，本院合議庭裁定改由受命法官獨任依簡式審
判程序審理，並判決如下：
    主  文
甲○○施用第一級毒品，累犯，處有期徒刑玖月。又施用第二級
毒品，累犯，處有期徒刑陸月，扣案之第二級毒品安非他命包
連同包裝袋只（合計毛重壹點陸柒公克）均沒收銷燬之。應執
行有期徒刑壹年壹月，扣案之第二級毒品安非他命包連同包裝
袋只（合計毛重壹點陸柒公克）均沒收銷燬之。
    事  實
一、甲○○前有偽造文書、違反毒品危害防制條例、違反槍砲彈
    藥刀械管制條例等前科，其中曾受下列罪刑宣告及刑之執行
    完畢情形：
  (一)於民國93年間，因偽造文書案件，經臺灣板橋地方法院以93
    年度簡上字第546 號判決判處有期徒刑3 月確定，於94年3
    月21日易科罰金執行完畢（構成累犯）。
  (二)又於95年間，因違反毒品危害防制條例案件，經臺灣板橋地
    方法院以95年度訴字第2355號判決各判處有期徒刑8 月、4
    月，應執行有期徒刑10月確定；再於同年間，因違反槍砲彈
    藥刀械管制條例、違反毒品危害防制條例等案件，經同院以
    95年度訴字第3893號判決各判處有期徒刑4 月、3 月、3 月
    、3 月，併科罰金新臺幣（下同）20000 元，徒刑部分並定
    應執行有期徒刑10月確定；復於同年間，因違反毒品危害防
    制條例案件，經臺灣板橋地方法院以95年度簡字第7735號判
    決判處有期徒刑5 月確定。前開數罪刑，嗣經臺灣板橋地方
    法院以96年度聲減字第463 號裁定各減其刑二分之一，並定
    其應執行有期徒刑1 年、併科罰金10000 元確定，刑期自96
    年4 月6 日起算，甫於96年7 月25日易科罰金執行完畢出監
    （構成累犯）。
二、被告另於95年間，因施用毒品案件，經臺灣板橋地方法院以
    95年度毒聲字第753 號裁定送觀察、勒戒後，認無繼續施用
    毒品傾向，於95年5 月24日釋放出所，並經臺灣板橋地方法
    院檢察署檢察官於95年5 月29日以95年度毒偵字第3009號為
    不起訴處分確定。猶不知悛悔，明知海洛因、安非他命係業
    經公告列為毒品危害防制條例第2 條第2 項第1 款、第2款
    之第一、二級毒品，不得非法持有、施用，竟基於施用第一
    級毒品海洛因之犯意，於97年6 月25日某時，在臺北縣新莊
    市某友人之網咖店內，施用第一級毒品海洛因1 次；另基於
    施用第二級毒品安非他命之犯意，於同日某時，在臺北縣新
    莊市某網咖店之廁所內，施用第二級毒品安非他命1 次。嗣
    於97年6 月26日凌晨1 時20分許，在桃園縣桃園市○○○路
    與民有五街口為警查獲，並扣得毒品安非他命3 包連同包裝
    袋3 只（合計毛重1.67公克）。
三、案經桃園縣政府警察局移送臺灣桃園地方法院檢察署檢察官
    偵查起訴。
    理  由
一、本案被告甲○○所犯之罪，並非法定刑為死刑、無期徒刑或
    最輕本刑3 年以上有期徒刑之罪，亦非高等法院管轄第一審
    之案件，而被告於準備程式中就被訴事實已為有罪之陳述，
    經本院告知簡式審判程式之旨，並聽取被告與公訴人之意見
    後，本院合議庭乃依刑事訴訟法第273 條之1 第1 項規定裁
    定由受命法官獨任進行簡式審判程序。
二、訊據被告甲○○對其於上揭時、地，分別施用第一級毒品海
    洛因及第二級毒品安非他命之犯罪事實坦承不諱。而員警查
    獲被告後所採集之尿液檢體，經送請台灣檢驗科技股份有限
    公司以酵素免疫分析法初步檢驗，再佐以氣相層析質譜儀分
    析法確認檢驗結果確呈鴉片類陽性反應、安非他命類陽性反
    應，此有桃園縣政府警察局被採尿人尿液暨毒品真實姓名與
    編號對照表、台灣檢驗科技股份有限公司濫用藥物檢驗報告
    各1 份附卷可稽，而以氣相層析質譜儀作藥物及其代謝產物
    之定性及定量分析，幾乎不會有偽陽性反應產生，為毒品檢
    驗學之常規，亦為本院辦理相關違反毒品危害防制條例案件
    所知悉，上開檢驗結果當足以認定為真實。另扣案之透明結
    晶3 包連同包裝袋3 只（合計毛重1.67公克），經初步鑑定
    結果含安非他命成分，此有桃園縣政府警察局查獲毒品危害
    防制條例「毒品」初步鑑驗報告單1 紙在卷可考。足見被告
    上開自白確與事實相符，應堪採信。綜上所述，本件事證明
    確，被告上揭犯行堪以認定，應予依法論科。
三、核被告所為，係犯毒品危害防制條例第10條第1 項之施用第
    一級毒品海洛因罪、同條例第10條第2 項之施用第二級毒品
    安非他命罪。其施用前持有第一級毒品，以及施用前後持有
    第二級毒品之低度行為，為其施用第一、二級毒品之高度行
    為所吸收，不另論罪。查被告前有如事實欄所載之犯罪科刑
    執行情形，有臺灣桃園地方法院檢察署刑案資料查註紀錄表
    、臺灣高等法院被告前案紀錄表各1 份在卷可參，被告於前
    案執行完畢後5 年內故意再犯本件有期徒刑以上之2 罪，均
    為累犯，各應依刑法第47條第1 項之規定加重其刑。爰審酌
    被告因施用毒品案，前經觀察、勒戒後，復因施用毒品案，
    迭經檢察官依法訴追，仍不知悔改、警惕，猶繼續施用毒品
    ，本不宜寬貸，惟此乃自戕行為及被告犯後已坦承悔悟，分
    別量處如主文所示之刑，並定應執行之刑。
四、末查，扣案之透明結晶3 包連同包裝袋3 只（合計毛重1.67
    公克），含安非他命成分，此有桃園縣政府警察局查獲毒品
    危害防制條例「毒品」初步鑑驗報告單1 紙在卷可考，均應
    依毒品危害防制條例第18條第1 項前段規定，沒收銷燬之；
    包裹第二級毒品安非他命之包裝袋與前開毒品無從完全剝離
    ，併依毒品危害防制條例第18條第1 項前段規定，均沒收銷
    燬之。
據上論斷，應依刑事訴訟法第273 條之1 第1 項、第299 條第1
項前段，毒品危害防制條例第10條第1 項、第2 項、第18條第1
項前段，刑法第11條、第47條第1 項、第51條第5 款，判決如主
文。
本案經檢察官潘怡華到庭執行職務。
中    華    民    國    97    年    10    月    31    日
                  刑事庭  法  官  徐  培  元
以上正本證明與原本無異。
如不服本判決書應於送達後10日內向本院提出上訴狀。
                          書記官  楊  美  慧
中    華    民    國    97    年    10    月    31    日
附錄本案論罪科刑法條：
毒品危害防制條例第10條
施用第一級毒品者，處六月以上五年以下有期徒刑。
施用第二級毒品者，處三年以下有期徒刑。


司法院資訊處製作；財團法人民間司法改革基金會備份。
